臺灣高等法院臺南分院民事裁定
111年度上更一字第9號
聲  請  人  詹捷凱  
相  對  人  財團法人台灣省雲林縣西螺廣福宮
特別代理人  林勝雄  
上列聲請人聲請選任特別代理人事件，本院裁定如下：
    主  文
選任林勝雄為本院111年度上更一字第9號確認信徒資格不存在事
件上訴人財團法人台灣省雲林縣西螺廣福宮之特別代理人。
    理  由
一、本件聲請意旨略以：相對人即上訴人（下逕稱上訴人）對被
    上訴人詹明璟等15人提起確認信徒資格不存在事件之訴訟，
    現由本院審理中（本院111年度上更一字第9號，下稱本件訴
    訟），因本院111年度上字第15號案件（下稱另案訴訟）尚
    未審結，使本件訴訟上訴人之法定代理權有疑慮，聲請人為
    上訴人第四屆常務監事，爰依民事訴訟法第51條第2項規定
    ，本於利害關係人之地位，為上訴人聲請選任特別代理人續
    行訴訟等語。
二、按無訴訟能力人有為訴訟之必要，而無法定代理人，或法定
    代理人不能行代理權者，其親屬或利害關係人，得聲請受訴
    法院之審判長，選任特別代理人，民事訴訟法第51條第2項
    定有明文。
三、經查：
　㈠上訴人於原審起訴，列廖忠杉為其法定代理人，請求確認被
    上訴人為上訴人之信徒資格不存在（見本院卷第11頁），惟
    本件訴訟與另案訴訟（見本院卷第221至271頁）之法律關係
    相互牽連，另案訴訟選舉是否適法之結果，將影響本件訴訟
    上訴人法定代理人是否有合法代理權限之認定；而本件訴訟
    被上訴人是否為上訴人之信徒，亦將影響另案訴訟應通知開
    會之適格信徒範圍之認定。若本件訴訟逕列廖忠杉為上訴人
    之法定代理人，極可能發生另案訴訟審理結果，法院如認上
    訴人於民國108年12月1日改選董監事之選舉為無效，廖忠杉
    不具上訴人之董事長資格，其就本件訴訟並無合法代理權，
    惟判決當事人欄卻列廖忠杉為上訴人之法定代理人，勢將使
    全部歷審訴訟程序均因廖忠杉非上訴人之合法董事長，致有
    上訴人未經合法代理而生訴訟程序上之重大瑕疵之情形。因
    此，廖忠杉有無具備擔任上訴人董事長之資格，於另案訴訟
    及本件訴訟確定前係屬不明，應認上訴人有法定代理人不能
    行使代理權之情形。
　㈡又聲請人為上訴人之信徒及第四屆監事、第五屆董事（見本
    院卷第379、383頁），其以利害關係人身分為上訴人聲請選
    任特別代理人，俾利本件訴訟程序之續行，要屬有據。本院
    斟酌本件訴訟標的法律關係之爭議事項，係發生於上訴人第
    四屆董事長林勝雄任期內，且其曾處理相關事務（見本院卷
    第42至44頁），對於本件原因事實應知之甚稔，亦為兩造建
    議之人選之一（見本院卷第329、344、383頁），應較聲請
    人主張由其擔任上訴人之特別代理人為適當。爰依前揭規定
    ，選任林勝雄為上訴人之特別代理人續行訴訟。
四、依民事訴訟法第51條第2項，裁定如主文。
中　　華　　民　　國　　111 　年　　9 　　月　　30　　日
                    民事第五庭  審判長法  官  藍雅清

                                      法  官  顏淑惠

                                      法  官  張季芬
上為正本係照原本作成。
不得抗告。
中　　華　　民　　國　　111 　年　　9 　　月　　30　　日

                                      書記官  郭馥萱